臺灣雲林地方法院刑事裁定　　　　　　 100年度撤緩字第60號
聲　請　人　臺灣雲林地方法院檢察署檢察官
受　刑　人　黃甘霖
上列聲請人因受刑人犯竊盜等案件（100 年度易字第408 號），
聲請撤銷緩刑之宣告（100 年度執緩字第108 號），本院裁定如
下：
    主  文
聲請駁回。
    理  由
一、聲請意旨略以：受刑人黃甘霖因犯竊盜等案件，前經本院於
    民國100 年08月05日，以100 年度易字第408 號（偵查案號
    ：臺灣雲林地方法院100 年度偵字第2671、3096、3097、32
    47號）判處應執行有期徒刑1 年，緩刑3 年，緩刑期間付保
    護管束，並於100 年09月06日確定在案。惟受刑人於緩刑前
    之100 年07月10日更犯違反保護令罪，經本院於100 年08月
    31日以100 年度六簡字第251 號判處有期徒刑3 月，已於10
    0 年09月26日判決確定，足認原宣告之緩刑難收其預期效果
    ，而有執行刑罰之必要，合於刑法第75條之1 第1 項第1 款
    所定撤銷緩刑宣告之原因，爰依刑事訴訟法第476 條規定聲
    請撤銷緩刑等語。
二、按受緩刑之宣告，緩刑前因故意犯他罪，而在緩刑期內受六
    月以下有期徒刑、拘役或罰金之宣告確定，足認原宣告之緩
    刑難收其預期效果，而有執行刑罰之必要者，得撤銷其宣告
    ，刑法第75條之1 第1 項第1 款定有明文。又受緩刑之宣告
    前更犯罪，且更犯罪所受有期徒刑之宣告，必須在前案「緩
    刑期內」，始合於撤銷前案緩刑宣告之要件，但如該更犯罪
    所受有期徒刑之宣告係在前案緩刑宣告之「裁判確定前」，
    則仍不得撤銷前案緩刑之宣告；而所謂「更犯罪所受有期徒
    刑之宣告」，係指裁判確定之日而言（最高法院83年度台非
    字第349 號、94年度台非字第32號判決意旨參照）。另緩刑
    宣告是否得撤銷，除須符合刑法第75條之1 第1 項第1 款之
    要件外，本條並採裁量撤銷主義，賦予法院撤銷與否之權限
    ，特於第1 項規定實質要件為「足認原宣告之緩刑難收其預
    期效果，而有執行刑罰之必要」，供作審認之標準。亦即於
    上揭「得」撤銷緩刑之情形，法官應依職權本於合目的性之
    裁量，妥適審酌被告所犯前後數罪間，關於法益侵害之性質
    、再犯之原因、違反法規範之情節是否重大、被告主觀犯意
    所顯現之惡性及其反社會性等情，是否已使前案原為促使惡
    性輕微之被告或偶發犯、初犯改過自新而宣告之緩刑，已難
    收其預期之效果，而確有執行刑罰之必要。
三、經查：
  (一)受刑人黃甘霖前因犯加暴行於直系血親尊親屬、傷害、違反
    保護令、侵入住宅竊盜等案件，經本院於100 年08月05日，
    以100 年度易字第408 號分別判處有期徒刑3 月、2 月、2
    月、7 月，應執行有期徒刑1 年，並諭知緩刑3 年，於100
    年09月06日確定，緩刑期間自100 年09月06日起算，應於10
    3 年08月20日屆滿。而受刑人於前案緩刑期前之100 年07月
    10日犯違反保護令罪，經本院於100 年08月31日，以100 年
    度六簡字第251 號判處有期徒刑3 月，並於前案緩刑期內之
    100 年09月26日確定，有臺灣高等法院被告前案紀錄表、臺
    灣雲林地方法院檢察署檢察官執行附條件緩刑案件通知書及
    上開2 案刑事判決書各1 份在卷可稽（見本院100 年度撤緩
    字第60號卷《下稱本院卷》第1 頁正面至第3 頁正面、第7
    頁正面至第16頁正面）。參諸前揭說明，堪認受刑人於緩刑
    前因故意犯他罪，而於緩刑期內受得易科罰金之有期徒刑宣
    告確定，合於刑法第75條之1 第1 項第1 款之撤銷緩刑事由
    。
  (二)然揆諸前開說明，本院應再予審核原宣告之緩刑是否難收預
    期效果，而有執行刑罰之必要。參酌受刑人所犯上開兩案，
    固均係對其家人為家庭暴力犯行，犯罪型態、犯行罪質相似
    對特定被害人法益之侵害亦均相同。惟徵諸受刑人為後案行
    為時（即100 年07月10日），前案雖已經檢察官提起公訴（
    即100 年06月29日），然並非於前案法院審理（即100 年07
    月27日）後始更行犯罪，且後案之犯罪時間係在前案受緩刑
    宣告日期（即100 年08月05日）之前，受刑人於100 年07月
    10日為後案犯行當時，應無以預知前案得獲判緩刑，可徵受
    刑人非於明知前案獲緩刑後仍不知悛悔而更行犯罪；又被告
    於前案100 年08月05日審理時坦承犯行，經前後案之告訴人
    黃榮煌同意原諒被告，有前案判決書、前案100 年07月27日
    簡式審判程序筆錄在卷可稽（見本院卷第9 頁反面、第17頁
    正面、第18頁正面），堪認被告於前案審理時，對於所犯之
    上開各罪，包括100 年07月10日之後案犯行，已獲告訴人黃
    榮煌之原諒，是實難僅憑受刑人於前案緩刑宣告前另犯後案
    之違反保護令犯行，遽謂前案緩刑宣告確有難收預期效果情
    事。且後案違反保護令行為，僅係以言語對告訴人黃榮煌實
    施騷擾及未遠離告訴人黃榮煌之住所，並係依簡易判決程序
    而為判決，可見被告犯罪之情節尚非重大。再者，受刑人經
    前案宣告緩刑迄今，均未再有其他不法犯行經檢察官偵查起
    訴，有臺灣高等法院被告前案紀錄表1 份在卷可考（見本院
    卷第21頁正面至第22頁正面）。是難認發生在前之後案行為
    對諭知在後之前案緩刑宣告生何難收預期效果而有執行之必
    要。
四、綜上，聲請人雖依刑事訴訟法第476 條、刑法第75條之1 第
    1 項第1 款規定聲請撤銷受刑人前案緩刑之宣告，惟經本院
    審酌前開各情，尚難認受刑人原宣告之緩刑難收其預期效果
    ，而有執行刑罰之必要，此外，復查無其他證據足認原宣告
    之緩刑難收其預期效果，而有執行刑罰之必要。從而，聲請
    人聲請撤銷緩刑，非有理由，應予駁回。
五、依刑事訴訟法第220 條之規定，裁定如主文。
中    華    民    國   100    年    12    月    5     日
                  刑事第四庭    法  官  陳佩怡
以上正本證明與原本無異。
如不服本裁定，應於送達後5 日內向本院提出抗告狀。( 須附繕
本)
                                書記官  林佳慧
中    華    民    國   100    年    12    月    5     日